【裁判字號】    97,裁,4641
【裁判日期】    970930
【裁判案由】    考試
【裁判全文】
最  高  行  政  法  院  裁  定
                                      97年度裁字第4641號
再 審原 告  甲○○
            乙○○
            丙○○
                          共同.
                          市○.
再 審被 告  考試院
代  表  人  丁○○
上列當事人間考試事件，再審原告對於中華民國97年3月31日本
院97年度判字第188號判決，提起再審之訴，本院裁定如下：
    主  文
再審之訴駁回。
再審訴訟費用由再審原告負擔。
    理  由
一、按提起再審之訴，應依行政訴訟法第277條第1項第4款之規
    定表明再審理由，此為必須具備之程式。所謂表明再審理由
    ，必須指明確定判決有如何合於法定再審事由之具體情事，
    始為相當。倘僅泛言有何條款之再審事由，而無具體情事者
    ，尚難謂已合法表明再審理由。如未表明再審理由，法院無
    庸命其補正。
二、本件再審原告主張本院97年度判字第188號確定判決，有行
    政訴訟法第273條第1項第2款所定事由，提起再審之訴，其
    再審意旨略以：其於民國92年8月間向考選部繳驗美國加州
    南灣大學（South Baylo University）之針灸及中醫碩士等
    證明文件，報考92年第2次專門職業及技術人員高等考試中
    醫師考試，經考選部准予應考且榜示及格取得考試及格證書
    。嗣再審原告向行政院衛生署申請中醫師英文證明書，卻認
    再審原告所繳驗學歷，未符教育部訂頒之國外學歷查證認定
    作業要點第8點及專門職業及技術人員高等考試中醫師考試
    規則第5條規定，再審被告據以撤銷再審原告之考試及格資
    格，並吊銷其考試及格證書。惟查原確定判決所依據之報名
    表影印本中關於報考身分的勾註欄並未印出，而報名表上黏
    貼國民身分證，亦不能代表報考人係以國民身分報考，原確
    定判決不採報名時一併繳交之永久居留證而逕依報名表認定
    ，該判決理由與主文即有矛盾等語。按所謂主文與理由顯有
    矛盾者，係指判決依據當事人主張之事實，認定其請求或對
    造之抗辯為有理由或無理由而於主文為相反之諭知，且其矛
    盾顯然而言。原確定判決認再審原告之上訴為無理由，於主
    文諭知上訴駁回，並無矛盾。再審原告未具體表明原確定判
    決主文之諭知與理由有何顯然矛盾，泛指其為矛盾，難謂已
    具體表明再審理由。依首揭規定及說明，再審原告提起本件
    再審之訴，即不合法，應予駁回。
三、據上論結，本件再審之訴為不合法。依行政訴訟法第278條
    第1項、第104條、民事訴訟法第95條、第78條、第85條第1
    項前段，裁定如主文。
中    華    民    國    97    年    9     月    30    日
                    最高行政法院第三庭
                        審判長法官  黃  璽  君
                              法官  曹  瑞  卿
                              法官  鄭  忠  仁
                              法官  黃  本  仁
                              法官  吳  東  都
以  上  正  本  證  明  與  原  本  無  異
中    華    民    國    97    年    9     月    30    日
                              書記官  彭  秀  玲


司法院資訊處製作；財團法人民間司法改革基金會備份。
